臺灣高雄地方法院民事判決　　　　　　 100年度審建字第16號
原　　　告　廖新展
被　　　告　林春源
被　　　告　謝秋萍
上列當事人間請求給付工程款事件，經本院於民國100年3月3日
言詞辯論終結，判決如下：
  主  文
被告林春源應給付原告新臺幣壹佰柒拾玖萬陸仟貳佰壹拾元，
被告謝秋萍應就其中新臺幣壹佰貳拾伍萬伍仟肆佰伍拾伍元部分
與林春源共同負給付之責任，並均自民國一百年二月十九日起至
清償日止，按年息百分之五計算之利息。如就新臺幣壹佰貳拾伍
萬伍仟肆佰伍拾伍元之同一給付，任一被告為全部或一部之給付
時，其餘被告於該給付範圍內同免給付之義務。
訴訟費用由被告負擔。
本判決於原告以新臺幣陸拾萬元為被告供擔保後得假執行。
    事實及理由
一、原告主張：被告林春源、謝秋萍為夫妻，共同成立永吉工程
    有限公司，被告林春源於民國91年間承攬高鐵291標新市段
    ○○○段地下室安全設施工程後，將上開標案之部分工程（
    下稱系爭工程）委託原告施工，約定價金為新臺幣（下同）
    1,796,213元，原告依約施工，並於92年2月5日向被告林春
    源請款，被告林春源即交付由被告謝秋萍所簽發如附表所示
    之支票5紙，面額共1,255,455元，並由被告林春源轉交原告
    ，嗣後經原告提示，卻不獲付款，並置之不理，爰依承攬契
    約及票據法律關係，請求被告給付。並聲明：被告林春源應
    給付1,796,213元，被告謝秋萍給付1,255,455元，及均自起
    訴狀繕本送達被告翌日起至清償日止，按年息5%計算之利息
    ，並其中1,255,455 元部份，如其中任一被告為給付，其他
    被告免為給付，並陳明願供擔保請准宣告假執行。
二、被告林春源、謝秋萍對於原告主張積欠工程款及票款之事實
    均不爭執，惟被告林春源辯稱，票據金額為工程1、2期之金
    額，第3期款因伊當時已不在工地，對於請款金額並不清楚
    等語，被告謝秋萍則以依目前無能力支付等語置辯。
三、原告主張之事實，已據其提出臺灣高雄地方法院檢察署99年
    度偵字第8454號、存證信函、支票暨退票理由單為證，核屬
    相符。而被告對原告主張之事實，除被告林春源稱系爭工程
    款第3 期部分，伊已不在工地等語置辯外，於均坦認在卷，
    而查，被告林春源既將系爭工程委由原告施作，而原告又係
    按工程進度向被告林春源請款，此為被告林春源所不否認，
    復有工程請款明細款附卷可憑，則縱林春源於工程進行中未
    至工地，亦不得免除其委由原告施作而負給付之責，被告林
    春源所辯顯不足採信。另被告謝秋萍既親自簽發系爭支票，
    則自應負發票人之清償之責，原告之主張均可認為真實。從
    而，原告依承攬契約及票據之法律關係，分別向被告林春源
    請求給付1,796,213元，及對被告謝秋萍就其中1,255,455元
    部分請求共同給付，及均自起訴狀繕本送達翌日即100年2月
    19  日起至清償日止，按年息5%計算之利息，為有理由，應
    予准許。原告對於被告林春源係基於工程承攬契約關係，與
    被告謝秋萍則基於票據之法律關係，而對於被告2人請求各
    負全部及部分之給付之責任，雖其給付具有同一之目的，然
    其中一人為給付，另一人即同免其責任，是其性質應為不真
    正連帶債務，而被告謝秋萍就尚未給付所應分擔者為
    1,255,455 元，故僅就該部分與被告林春源負不真正連帶債
    務責任。
四、原告陳明願供擔保以代釋明聲請宣告假執行，經核與法律規
    定相符，爰酌定相當之擔保金額而准許之。
五、本件事實已臻明確，兩造其餘攻擊防禦方法及證據，已無礙
    於本院前揭審認，本院自毋庸逐一論駁，附此敘明。
六、結論：本件原告之訴為有理由，依民事訴訟法第78條、第85
    條第1項、第390條第2項，判決如主文。
中    華    民    國   100    年    3     月    17    日
                        民事第二庭法  官  陳嘉惠
 ┌───┬───┬────┬─────┬──────┬───────┬─────┐
 │ 編號 │發票人│付款銀行│帳號      │票載發票日  │票面金額（新台│支票號碼  │
 │      │      │        │          │            │幣，下同）    │          │
 ├───┼───┼────┼─────┼──────┼───────┼─────┤
 │ 一   │謝秋萍│高雄市第│000000000 │92年2月12 日│314,485元     │LA0000000 │
 │      │      │二信用合│          │            │              │          │
 │      │      │作社    │          │            │              │          │
 ├───┼───┼────┼─────┼──────┼───────┼─────┤
 │      │      │        │          │            │              │          │
 │ 二   │同上  │ 同上   │同上      │同上        │同上          │LA0000000 │
 │      │      │        │          │            │              │          │
 ├───┼───┼────┼─────┼──────┼───────┼─────┤
 │      │      │        │          │            │              │          │
 │ 三   │同上  │ 同上   │同上      │92年2月28日 │同上          │LA0000000 │
 │      │      │        │          │            │              │          │
 ├───┼───┼────┼─────┼──────┼───────┼─────┤
 │      │      │        │          │            │              │          │
 │ 四   │同上  │ 同上   │同上      │92年3月30日 │156,000元     │LA0000000 │
 │      │      │        │          │            │              │          │
 │      │      │        │          │            │              │          │
 │      │      │        │          │            │              │          │
 │      │      │        │          │            │              │          │
 ├───┼───┼────┼─────┼──────┼───────┼─────┤
 │      │      │        │          │            │              │          │
 │ 五   │同上  │同上    │同上      │92年4月20日 │同上          │LA0000000 │
 │      │      │        │          │            │              │          │
 └───┴───┴────┴─────┴──────┴───────┴─────┘
正本係照原本作成。
如對本判決上訴，須於判決送達後20日內向本院提出上訴狀。如
委任律師提起上訴者，應一併繳納上訴審裁判費。
中    華    民    國  100    年    3    月    17    日
                                  書記官   莊豐源